【裁判字號】    99,小聲抗,1
【裁判日期】    991019
【裁判案由】    返還喪葬津貼
【裁判全文】
臺灣宜蘭地方法院民事裁定             99年度小聲抗字第1號
抗  告  人  乙○○
相  對  人  甲○○
上列當事人間請求返還喪葬津貼事件，抗告人對於中華民國99年
7月2日本院宜蘭簡易庭99年度宜小調字第94號裁定提起抗告，本
院裁定如下：
    主  文
抗告駁回。
抗告訴訟費用新臺幣壹仟元由抗告人負擔。
    理  由
一、本件抗告意旨略以：本件喪葬津貼之對象是辦理張國楨過世
    後事，張國楨是在宜蘭市○○路171 號過世的，後事也是在
    宜蘭辦理，相對人於宜蘭辦理張國楨除戶後領取喪葬津貼，
    未將該津貼拿到宜蘭辦理其父後事，侵害行為大部分在宜蘭
    ，依民事訴訟法第15條規定，請准以鈞院宜蘭簡易庭為第一
    審管轄法院，為此提起抗告，請准撤銷原審移轉管轄之裁定
    ，並准由鈞院宜蘭簡易庭為第一審管轄法院等語。
二、按訴訟，由被告住所地之法院管轄，民事訴訟法第1條第1項
    前段定有明文。又因侵權行為涉訟者，得由行為地之法院管
    轄；訴訟之一部或全部，法院認為無管轄權者，依原告聲請
    或依職權以裁定移送於其管轄法院，民事訴訟法第15 條第1
    項、第28條第1項亦有明文。
三、查本件抗告人主張係依侵權行為法律關係起訴請求相對人返
    還喪葬津貼，而相對人係於其父張國楨民國99年2月24 日死
    亡後，以勞保被保險人身份，經由相對人之投保單位福清營
    造股份有限公司向勞工保險局提出請領家屬死亡喪葬津貼 3
    個月共新臺幣93, 900元，有勞工保險局99年8月11日保給命
    字第09910200930 號函在卷可參，又福清營造股份有限公司
    址設於臺北市○○○路○段160號10樓，有上開函文檢附之勞
    工保險家屬死亡給付申請書及給付收據乙份附卷可考，是相
    對人申請喪葬津貼係由相對人位於台北之投保單位所為，又
    勞工保險局所在地亦位於臺北市○○○路○段4號，是縱有如
    抗告人所稱之侵權行為，其侵權行為地亦應為台北市，而非
    如抗告人主張之宜蘭縣，其聲請由本院宜蘭簡易庭管轄，尚
    無憑據。又侵權行為涉訟事件非屬專屬管轄事件，現相對人
    設籍於彰化縣員林鎮○○路226 號，有個人基本資料查詢結
    果在卷可稽，是原審依民事訴訟法第1條第1項前段，以相對
    人住所地之法院為管轄法院，尚無違誤，抗告人求予廢棄，
    為無理由，應予駁回。
四、依民事訴訟法第405條第3項、第436條之32第3項、第495條之
    1 第1項、第449 條第1 項、第95條、第78條，裁定如主文。
中    華    民    國    99    年    10    月    19     日
                  臺灣宜蘭地方法院民事庭
                  審判長法  官  楊麗秋
                        法  官  林翠華
                        法  官  楊坤樵
正本係照原本作成。
本裁定不得再抗告。
中    華    民    國    99    年    10    月    19    日
                        書記官  吳文雄

司法院資訊處製作；財團法人民間司法改革基金會備份。
